lt-LT: Greičio nustatymai: Vidutinis; Lyginamasis; Dabartinis; Maksimalus; Minimalus; Keli; Single; Greitis be variklio pagalbos; Keičiamas; Kita
es: Configuración de velocidad: Promedio; Comparación; Actual; Máximo; Mínimo; Multiple; Individual; Velocidad sin asistencia del motor; Variable; Otros
bg-BG: Настройки на скоростта: Среден; Сравняващ; Текущ; Максимален; Минимален; Многократен; Единична; Скорост без помощта на двигателя; Променлива; Други
hu: Sebességbeállítások: Átlagos; Összehasonlítás; Jelenlegi; Maximum; Minimum; Többszörös; Egyes; Sebesség motorrásegítés nélkül; Átalakítható; Egyéb
ru: Настройки скорости: Средний; Сравнение; Ток; Макс.; Мин.; Несколько; Одинарная; Скорость без помощи двигателя; Переменная; Другое
zh-TW: 速度設定: 平均; 比較; 目前; 上限; 下限; 多重; 單倍; 無馬達輔助速度; 可變; 其他
pt-BR: Configurações de velocidade: Média; Comparação; Atual; Máxima; Mínima; Múltiplo; Único; Velocidade sem auxílio do motor; Variável; Outro
da: Hastighedsindstillinger: Gennemsnit; Sammenligning; Nuværende; Maksimum; Minimum; Flere; Enkelt; Hastighed uden motorassistance; Variabel; Andet
nl: Snelheidsinstellingen: Gemiddeld; Vergelijken; Huidige; Maximum; Minimum; Meerdere; Single; Snelheid zonder motorondersteuning; Variabel; Andere
vi: Cài đặt tốc độ: Trung bình; So sánh; Hiện tại; Tối đa; Tối thiểu; Nhiều; Đơn; Tốc độ không có sự hỗ trợ của động cơ; Thay đổi; Khác
fr: Paramètres de vitesse: Moyenne; Comparaison; Actuel; Maximum; Minimum; Multiple; Unique; Sans l'assistance électrique du moteur; Variable; Autre
el: Ρυθμίσεις ταχύτητας: Μέσος; Συγκρίνοντας; Ρεύμα; Ανώτατο όριο; Ελάχιστο; Πολλαπλή; Μονό; Ταχύτητα χωρίς υποβοήθηση κινητήρα; Μεταβλητή; Άλλο
sl-SI: Nastavitve hitrosti: Povprečna; Primerjalna; Trenutna; Najvišja; Najnižja; Večkratna; Enojno; Hitrost brez motorične pomoči; Spremenljive; Drugo
nb: Hastighetsinnstillinger: Gjennomsnitt; Sammenligner; Nåværende; Maksimum; Minimum; Flere; Enkel; Hastighet uten motorassistanse; Variabel; Annet
sk-SK: Nastavenia rýchlosti: Priemerný; Porovnávanie; Aktuálny; Maximálny; Minimálny; Viacnásobný; Jeden; Rýchlosť bez asistencie motora; Variabilný; Iné
ro-RO: Setările de viteză: Medie; Comparație; Curent; Maximă; Minimă; Multiplă; Simplu; Viteza fără asistență motorizată; Variabilă; Altele
pl: Ustawienia prędkości: Średnio; Porównywanie; Bieżący; Maksymalny; Minimalny; Wiele; Singiel; Prędkość bez wspomagania silnikiem; Zmienny; Inne
hr-HR: Postavke brzine: Prosječna; Za usporedbu; Trenutačna; Maksimalna; Minimalna; Višestruka; Jednostruka; Brzina bez pomoći motora; Varijabilna; Ostalo
ja: 速度設定: 平均; 比較; 現在; 最大; 最小; 複数; シングル; モーターアシストなしの速度; 可変; その他
cs: Nastavení rychlosti: Průměrná; Porovnávání; Aktuální; Maximální; Minimální; Více; Jedna funkce; Rychlost bez asistence motoru; Proměnlivá; Jiné
th: การตั้งค่าความเร็ว: เฉลี่ย; เปรียบเทียบ; ปัจจุบัน; สูงสุด; ต่ำสุด; หลายรายการ; แบบเดี่ยว; ความเร็วที่ไม่ใช้มอเตอร์ช่วย; ปรับได้; อื่นๆ
ko: 속도 설정: 평균; 비교; 현재; 최대; 최소; 멀티; 싱글; 모터 지원 없는 속도; 가변; 기타
zh-CN: 速度设置: 平均; 对比; 当前; 最大; 最小; 多个; 单; 无电机辅助的速度; 可变; 其他
de: Geschwindigkeitseinstellungen: Durchschnitt; Vergleichen; Aktuell; Maximum; Minimum; Mehrere; Einzel; Geschwindigkeit ohne Motorunterstützung; Variabel; Sonstiges
sv: Hastighetsinställningar: Genomsnitt; Jämföra; Nuvarande; Maximum; Minimum; Flera olika; Enkel; Hastighet utan motorhjälp; Variabel; Övrigt
it: Impostazioni di velocità: Media; Confronto; Attuale; Massima; Minima; Multipla; Singolo; Velocità senza assistenza del motore; Variabile; Altro
en: Speed settings: Average; Comparing; Current; Maximum; Minimum; Multiple; Single; Speed without motor assistance; Variable; Other
pt-PT: Definições de velocidade: Média; Comparação; Atual; Máximo; Mínimo; Múltiplo; Único; Velocidade sem assistência de motor; Variável; Outro
fi: Nopeusasetukset: Keskiverto; Vertailu; Nykyinen; Maksimi; Minimi; Useita; Yksittäinen; Nopeus ilman moottoriapua; Muuttuva; Muu
tr: Hız Ayarları: Ortalama; Karşılaştırma; Mevcut; Maksimum; Minimum; Çoklu; Tek; Motor yardımı olmadan hız; Değişken; Diğer